# 吸收合并的会计业务处理

提问人：275984612 时间：2016-12-28 09:59:31
求教陈版主我于 9 月份向A公司支付 100 万元，吸收合并A公司，同时A公司进行工商注销，合并日A公司账面资产、负债、所有者权益均为 0 。请问此业务我公司怎么进行账务处理？

回答人：chenyiwei
1 、支付对象不可能是A公司本身？ 2 、是否为同一控制下的吸收合并？ 3 、此前你公司与A之间有无关联方关系？ 4 、既然合并日A公司账面资产、负债、所有者权益均为 0 ，且A立即工商注销，则为何还要付款 100 万？

提问人：canon1323 时间：2017-01-04 15:58:30
请教陈总 同一控制下吸收合同 是否按照同一控制下企业合并处理，追溯调整期初数？ 准则是否有相关描述？ 谢谢

回答人：chenyiwei
吸收方个别报表层面不调整期初数；合并报表层面（如该吸收方有其他子公司，需编制合并报表）需调整期初数。见《讲解2010 》P324